【裁判字號】    90,上訴,1476
【裁判日期】    900606
【裁判案由】    毒品危害防制條例
【裁判全文】
臺灣高等法院刑事判決                            九十年度上訴字第一四七六號
    上  訴  人
    即  被  告  甲○○
右上訴人因毒品危害防制條例案件，不服臺灣桃園地方法院八十九年度訴字第一四六
六號，中華民國九十年三月五日第一審判決（起訴案號：臺灣桃園地方法院檢察署八
十九年度偵緝字第五一二號），提起上訴，本院判決如左：
    主  文
上訴駁回。
    事  實
一、甲○○曾於民國（下同）八十九年間因施用第一級毒品案件，經台灣桃園地方法
    院判處有期徒刑六月確定，尚未執行（未構成累犯）。
二、甲○○明知安非他命係屬毒品，不得轉讓，仍竟與江榮照（另案判處有期徒刑拾
    月）基於共同之犯意，於八十八年十月間某日，在桃園縣龜山鄉○○村○○街二
    五四號林罡豎（另案偵辦）住處，無償轉讓第二級毒品安非他命與林罡豎一次。
    嗣甲○○於八十九年一月二十四日十七時三十分許，與林罡豎在前址吸食安非他
    命時，當場為警查獲，經警循線得知上情。
二、案經臺灣桃園地方法院檢察署檢察官自動檢舉偵查起訴。
    理  由
一、訊據被告甲○○矢口否認有轉讓第二級毒品安非他命之犯行，辯稱：林罡豎吸用
    之第二級毒品安非他命係江榮照所提供，與伊無關云云。惟查：
(一)右開事實，業據被告於檢察官偵查時供稱：「與照（江榮照）同吸過安（安非他
    命）、海（海洛因），都是昌哥提供的，從八十八年過年前約八十八年十月左右
    至八十九年元月，都是拿去豎（林罡豎）家吸。給毒地在林口一帶，「豎」一人
    住，在他家吸較方便，前揭期間到「豎」家，也會同時給一點「安」給「豎」吸
    （「豎」不吸「海」），．．．我與「照」一起給「豎」的」及「（送「豎」代
    價）純因認識到他家吸，無償給的，絕無販賣」等語不諱，並經證人江榮照於檢
    察官偵查中證述：「（賣豎（林罡豎）「安」）沒有，只有與銘（被告）要吸「
    安」在「豎」處給他一點吸，．．．，不用付錢，「安」、「海」有時我買送給
    「豎」吸，有時我與「銘」合買送「豎」吸，時間在八十八年十月、十一月左右
    ，．．．，未曾賣過．．．。」等語無異（見台灣桃園地方法院檢察署八十九年
    度偵緝字第五一二號第二十頁背面、第二十一頁正面）。
(二)證人林罡豎於檢察官偵查中亦證稱：「．．．，都是照（江榮照）、銘（被告）
    帶安（安非他命）來給我一起吸，但拿「安」出來都是「照」，對我而言，我與
    「照」熟，是吸「照」的毒品，至於「照」所拿出之「安」是否「照」與「銘」
    共有我不清楚．．．。」等語，雖其未指明安非他命係被告所提供，仍足作為被
    告與江榮照係基於共同之犯意，由江榮照出面無償轉讓第二級毒品安非他命與林
    罡豎之佐證。
(三)被告及證人江榮照於原審時雖均改稱：安非他命係彼等與林罡豎三人合資購買，
    各自吸食自己的那一份云云，惟與前開證據不符，且被告於本院審理時改稱：第
    二級毒品安非他命係江榮照轉讓林罡豎吸用云云，前後供詞不一，更見情虛，自
    不足據為有利於被告之認定。
(四)被告於檢察官偵查時雖供稱：「（無償轉讓第二級毒品安非他命予林罡豎）前後
    約五、六次」云云，惟與證人江榮照所供：「有時我與「銘」合買送「豎」吸，
    時間在八十八年十月、十一月左右，至八十八年十一月前後送各一、二次。」等
    情不符，且證人林罡豎係證稱：伊與被告僅見面一、二次，其後伊與被告係於八
    十九年一月二十四日在林罡豎家中，與林罡豎同遭查獲，該日江榮照並未在場（
    江榮照係於同年月二十日因案進入監執行），依上情推斷，被告與江榮照至林罡
    豎住處應祇一次，是以其等無償提供安非他命予林罡豎吸食之次數當祇為一次，
    前開被告及證人江榮照就被告無償轉讓第二級毒品安非他命與林罡豎，關於次數
    超過一次以上之陳述，已有矛盾，且乏證據證明與事實相符，自難遽採為認定事
    實之基礎。
(五)綜上所述，被告所辯，無非飾卸之詞，委無足取。本件事證明確，被告犯行堪以
    認定。
二、核被告所為，係犯毒品危害防制條例第八條第二項之非法轉讓第二級毒品罪。其
    轉讓前持有第二級毒品之低度行為，為轉讓之高度行為所吸收，不另論罪。被告
    與江榮照間互有犯意之聯絡及行為之分擔，為共同正犯。
三、原審基於前述理由，因依毒品危害防制條例第八條第二項、刑法第十一條、第二
    條第一項前段、第二十八條、第四十一條第一項前段、罰金罰鍰提高標準條例第
    一項前段、第二條各規定，於審酌被告犯罪之動機、目的、手段、品行、智識程
    度、手段、所生危害及犯罪後態度等一切情狀，量處有期徒刑六月，並以被告行
    為後，刑法第四十一條之規定，業於九十年一月四日修正，同年月十日經總統公
    布施行，修正後條文為：「犯最重本刑為五年以下有期徒刑以下之刑之罪，而受
    六個月以下有期徒刑或拘役之宣告，因身體、教育、職業、家庭之關係或其他正
    當事由，執行顯有困難者，得以一元以上三元以下折算一日，易科罰金。但確因
    不執行所宣告之刑，難收矯正之效，或難以維持法秩序者，不在此限。」，經比
    較新舊法結果，以新法有利於被告甲○○，應依刑法第二條第一項前段之規定，
    適用新法，就被告甲○○所處有期徒刑，諭知易科罰金之折算標準。核其認事用
    法，俱無違誤，量刑亦甚允洽。被告上訴意旨，否認犯罪，為無理由，應予駁回
    。
四、公訴意旨略以：被告於前開時地，與江榮照共同轉讓安非他命與林罡豎，包括前
    開認定之次數一次，合計約五、六次，因認被告此部分超過之次數，亦另構成毒
    品危害防制條例第八條第二項之非法轉讓第二級毒品罪云云。然查：被告與江榮
    照共同轉讓安非他命與林罡豎，僅有一次，已如前述。此外，復查無其他積極證
    據足資認定被告涉有超過前開次數之轉讓第二級毒品犯行，自屬不能證明被告此
    部分犯罪。惟因公訴人指此與前開論罪科刑部分有連續犯關係，屬裁判上一罪，
    爰不另為無罪之諭知，附此敘明。
據上論斷，應依刑事訴訟法第三百六十八條，判決如主文。
本案經檢察官劉惟宗到庭執行職務。
中      華      民      國     九十     年      六      月      六      日
                              台灣高等法院刑事第六庭
                                  審判長法  官  陳  春  秋
                                        法  官  徐  培  元
                                        法  官  高  明  哲
右正本證明與原本無異。
如不服本判決應於收受送達後十日內向本院提出上訴書狀，其未敘述上訴之理由者並
得於提起上訴後十日內向本院補提理由書（均須按他造當事人之人數附繕本）。
                                        書記官  李  垂  福
中      華      民      國     九十     年      六      月      六      日
附錄：本案論罪科刑法條全文
毒品危害防制條例第八條第二項
轉讓第二級毒品者，處六月以上五年以下有期徒刑，得併科新臺幣七十萬元以下罰金
。


司法院資訊處製作；財團法人民間司法改革基金會備份。
